【裁判字號】    90,易,30
【裁判日期】    900328
【裁判案由】    毒品危害防制條例
【裁判全文】
臺灣宜蘭地方法院刑事判決                              九十年度易字第三號
    公  訴  人  臺灣宜蘭地方法院檢察署檢察官
    被      告  甲○○
右列被告因毒品危害防制條例案件，經檢察官提起公訴（八十九年度毒偵字第一七四
三號），本院判決如左：
    主  文
甲○○施用第二級毒品，累犯，處有期徒刑捌月。
    事  實
一、甲○○八十六年間因違反麻醉藥品管理條例，經法院判處有期徒刑七月，已於八
    十七年三月十七日徒刑執行完畢出監。又因毒品危害防制條例案件之施用毒品罪
    ，經法院裁定執行觀察勒戒後，認有繼續施用毒品傾向，復經執行強制戒治，業
    於八十八年八月三日強制戒治執行期滿，而由本院於八十八年十月三十日以八十
    七年度訴字第九五號為免刑判決確定。竟不知悔改，竟又於八十九年十月十四日
    下午四時五十分許之回溯前四日某時，在不詳處所，施用第二級毒品甲基安非他
    命，嗣於八十九年十月十四日十六時五十分經警採尿後發覺上情。
二、案經宜蘭縣警察局礁溪分局報告台灣宜蘭地方法院檢察署檢察官偵查起訴。
    理  由
一、訊據被告固坦承有於上揭時、地，經警採尿送驗，惟矢口否認有前揭犯行，辯稱
    ；採尿後只有在標籤上蓋指印，是警察人員密封的，伊看不到等語。惟查，右揭
    事實，被告經採尿送驗後，均呈甲基安非他命陽性反應，此有宜蘭縣衛生局之嗎
    啡及安非他命之尿液檢驗單、法務部調查局之檢驗通知書附卷足憑。而被告雖以
    前詞為辯，然本院質之當時承辦警員范文岳證稱：採尿是經過被告同意，尿液是
    警察密封的，但密封時被告均有在現場，被告均有看到，完成密封後就請被告在
    瓶蓋上蓋手印，人與尿液均不會弄錯等語甚詳，是被告前揭所辯，尚非得採。又
    被告因毒品危害防制條例案件之施用毒品罪，經法院裁定執行觀察勒戒後後，認
    有繼續施用毒品傾向，復經執行強制戒治，業於八十八年八月三日強制戒治執行
    期滿，而由本院於八十八年十月三十日以八十七年度訴字第九五號為免刑判決確
    定等情，此有被告之台灣高等法院被告全國前案記錄表、前述刑事裁定書、刑事
    判決書可查，是被告於強制戒治期滿後，再犯施用毒品罪之犯行明確，應依法論
    科。
二、核被告所為係犯毒品危害防制條例第十條第二項之施用毒品罪。被告施用毒品前
    之持有毒品之低度行為，為施用之高度行為所吸收，不另論罪。又被告有如事實
    欄所示之前科及執行情形，此有台灣高等法院被告全國前案紀錄表，被告於有期
    徒刑執行完畢五年內，再犯有期徒刑以上之本罪，為累犯，應依法加重其刑。爰
    審酌被告犯罪之動機、目的、手段、對國家社會所造成之影響，曾給予多次戒除
    毒癮之機會竟不知悔改及犯罪後態度良好等一切情狀，量處如主文所示之刑。
據上論斷，應依刑事訴訟法第二百九十九條第一項前段、毒品危害防制條例第十條第
二項、刑法第十一條前段、第四十七條，判決如主文。
本案經檢察官賴慶祥到庭執行職務。
中    華    民    國      九十        年    三        月     二十八    日
                                  臺灣宜蘭地方法院刑事第二庭
                                      法  官  蔡  仁  昭
右正本證明與原本無異。
如不服本判決，應於判決送達後十日內，向本院提出上訴狀。（應附繕本）
                                      書記官  陳  旺  誠
中    華    民    國      九十        年    三        月三十      日
所犯法條：
毒品危害防制條例第十條第二項
施用第二級毒品者，處三年以下有期徒刑。


司法院資訊處製作；財團法人民間司法改革基金會備份。
